Minutes et répertoires du notaire Jacques NOURRY, 11 août 1644 - 7 octobre 1660 (étude XVII)
Archives nationales
- Minutes de Jacques NOURRY, 11 août 1644 - 7 octobre 1660; MC/ET/XVII/268 - MC/ET/XVII/299
  - Minutes. 1646, janvier - juin, janvier - juin 1646; MC/ET/XVII/272
    - Contrat de mariage de Louise Michelin, fille de Jean Michelin, marchand libraire relieur de livres, et de Jeanne du Telloy, avec Simon Fermoin, compagnon libraire relieur de livres, tous demeurant rue d'Écosse. Parmi les témoins, Paul Roussel, graveur en taille-douce, ami de la future., 15 avr
      Documents du Minutier central concernant les peintres, sculpteurs et graveurs au XVIIe siècle (1600-1650), par Marie-Antoinette Fleury et Martine Constans, tome II [études XI à XX, 2445 actes], Paris, Archives nationales, 2010, notice n°1965 (instrument de recherche imprimé dématérialisé, certaines notices sont plus détaillées dans la version intégrale accessible en ligne par la rubrique 'Autres instruments de recherche', voir contexte dans le Plan d’orientation général - Notaires de Paris, guides thématiques du Minutier).
      contrat de mariage; Michelin, Louise; Michelin, Jean; du Telloy, Jeanne; Fermoin, Simon; Roussel, Paul; libraire; graveur; Ecosse (rue d')
    - Bail pour six ans à partir de la Saint-Jean-Baptiste 1647 par Jacques Baragne, avocat au Parlement, demeurant rue Saint-Jacques, paroisse Saint-Benoît, à Paul Roussel, maître imprimeur et graveur pour les tailles-douces du roi, de la maison qu'il habite à l'enseigne des Trois-Crémaillères, rue d'Écosse, au loyer annuel de 500 livres., 22 avril 1646; MC/ET/XVII/272
      Documents du Minutier central concernant les peintres, sculpteurs et graveurs au XVIIe siècle (1600-1650), par Marie-Antoinette Fleury et Martine Constans, tome II [études XI à XX, 2445 actes], Paris, Archives nationales, 2010, notice n°1966 (instrument de recherche imprimé dématérialisé, certaines notices sont plus détaillées dans la version intégrale accessible en ligne par la rubrique 'Autres instruments de recherche', voir contexte dans le Plan d’orientation général - Notaires de Paris, guides thématiques du Minutier).
      bail; Baragne, Jacques; Roussel, Paul; avocat au parlement (Ancien Régime); imprimeur; graveur; Saint-Benoît (paroisse); Saint-Jacques (rue); Ecosse (rue d')
    - Bail pour trois ans à partir de la Saint-Jean-Baptiste par Lucien Arcelin, maître peintre, à Jérémie Maugin, chirurgien, demeurant rue de Bièvre, d'une maison et jardin planté de vignes et de divers arbres et arbustes, à l'image Notre-Dame, à Saint-Marcel, au loyer annuel de 135 livres., 12 mai 1646; MC/ET/XVII/272
      Documents du Minutier central concernant les peintres, sculpteurs et graveurs au XVIIe siècle (1600-1650), par Marie-Antoinette Fleury et Martine Constans, tome II [études XI à XX, 2445 actes], Paris, Archives nationales, 2010, notice n°17 (instrument de recherche imprimé dématérialisé, certaines notices sont plus détaillées dans la version intégrale accessible en ligne par la rubrique 'Autres instruments de recherche', voir contexte dans le Plan d’orientation général - Notaires de Paris, guides thématiques du Minutier).
      bail; Arcelin, Lucien; Maugin, Jérémie; peintre; chirurgien; Saint-Marcel (faubourg); Bièvre (rue de)
  - Minutes. 1646, juillet - décembre, juillet - décembre 1646; MC/ET/XVII/273; Document détérioré.
    - Quittance par Michelle de La Cour, veuve de François Sauvage, manouvrier, demeurant au faubourg Saint-Antoine, agissant comme tutrice d'Antoine Sauvage, son fils, assistée de Jacques Sauvage, oncle paternel, de tous les dommages qu'elle pourrait demander à Pierre Gayon, joueur d'instruments, demeurant rue Judas, dont le fils Jean, âgé de treize ans, a blessé Antoine d'un coup de pierre à la tête. L'accord se fait moyennant payement du chirurgien par Gayon., 19 juillet 1646; MC/ET/XVII/273
      quittance; La Cour, Michelle de; Sauvage, François; Sauvage, Antoine; Sauvage, Jacques; Gayon, Pierre; Gayon, Jean; musicien; Saint-Antoine (faubourg); Judas (rue)
    - Délai d'un an donné par Pierre Jousset, marchand, demeurant à Orléans, à Jean Mathieu, graveur en taille-douce, demeurant rue Saint-Jacques, paroisse Saint-Séverin, pour payer 1 000 livres dues par Toussaint Donas, marchand de vins bourgeois de Paris, que Mathieu cautionne., 4 août 1646; MC/ET/XVII/273
      Documents du Minutier central concernant les peintres, sculpteurs et graveurs au XVIIe siècle (1600-1650), par Marie-Antoinette Fleury et Martine Constans, tome II [études XI à XX, 2445 actes], Paris, Archives nationales, 2010, notice n°1508 (instrument de recherche imprimé dématérialisé, certaines notices sont plus détaillées dans la version intégrale accessible en ligne par la rubrique 'Autres instruments de recherche', voir contexte dans le Plan d’orientation général - Notaires de Paris, guides thématiques du Minutier).
      Jousset, Pierre; Mathieu, Jean; Donas, Toussaint; commerçant; graveur; Saint-Séverin (paroisse); Orléans (Loiret)
  - Minutes. 1647, janvier - juin, janvier - juin 1647; MC/ET/XVII/274; Document détérioré.
    - Contrat d'apprentissage pour cinq ans, au profit de Dominique Leclerc, fils de Jean Leclerc, tailleur de pierre, entre son frère Jean Leclerc, maître sculpteur, architecte du roi, demeurant aux galeries du Louvre, et Nicolas Sauvage, maître chaudronnier., 6 février 1647; MC/ET/XVII/274
      Documents du Minutier central concernant les peintres, sculpteurs et graveurs au XVIIe siècle (1600-1650), par Marie-Antoinette Fleury et Martine Constans, tome II [études XI à XX, 2445 actes], Paris, Archives nationales, 2010, notice n°1315 (instrument de recherche imprimé dématérialisé, certaines notices sont plus détaillées dans la version intégrale accessible en ligne par la rubrique 'Autres instruments de recherche', voir contexte dans le Plan d’orientation général - Notaires de Paris, guides thématiques du Minutier).
      contrat d'apprentissage; Leclerc, Dominique; Leclerc, Jean; Sauvage, Nicolas; tailleur de pierre; sculpteur; architecte; forgeron
    - Contrat de mariage entre François Bouret, marchand de fer, fils d'Antoine Bouret, marchand tapissier, et de Prudence de La Grace, demeurant rue Dauphine, et Antoinette Morize, fille de défunt Jean Morize, marchand de fer, bourgeois de Paris, et d'Antoinette Danet, demeurant Grande-Rue au faubourg Saint-Marcel. Parmi les témoins de la fiancée figure Nicolas Collichon, maître facteur d'instruments, ami., 3 mars 1647; MC/ET/XVII/274
      Documents du Minutier central concernant l'histoire de la musique (1600-1650), par Madeleine Jurgens, tome II [études XI à XX, 1900 actes], Paris, Archives nationales, 1974, p. 740 (instrument de recherche imprimé dématérialisé, certaines notices sont plus détaillées dans la version intégrale accessible en ligne par la rubrique 'Autres instruments de recherche', voir contexte dans le Plan d’orientation général - Notaires de Paris, guides thématiques du Minutier).
      contrat de mariage; Bouret, François; Bouret, Antoine; la Grace, Prudence de; Morize, Antoinette; Morize, Jean; Danet, Antoinette; Collichon, Nicolas; commerçant; tapissier; facteur d'instruments de musique; Saint-Marcel (faubourg); Dauphine (rue); Saint-Marceau (grande rue)
    - Mise en apprentissage par Laurent Gaburet, maître et juré joueur d'instruments, demeurant Grande-Rue au faubourg Saint-Marcel, de Jean Masson, âgé de quinze ans, fils de François Masson, voiturier par eau, à Verdun, et de Bastienne Le Bourguignon, pour cinq années, avec Nicolas Dioche, maître joueur d'instruments, demeurant sur le boulevard de la porte Saint-Marcel, qui promet d'apprendre à l'enfant son métier, de le nourrir, loger et vêtir. Fait en présence de Benoît Rudreau, maître et juré joueur d'instruments sur la terre Saint-Marcel, y demeurant., 18 mars 1647; MC/ET/XVII/274
      musicien; transporteur de marchandises; contrat d'apprentissage; Gaburet, Laurent; Masson, Jean; Masson, François; Le Bourguignon, Bastienne; Dioche, Nicolas; Rudreau, Benoît; Saint-Marcel (faubourg); Saint-Marceau (grande rue); Saint-Marcel (boulevard); Verdun (Meuse)
    - Contrat d'apprentissage pour cinq ans au profit de François Chevalier, âgé de 15 ans, entre son père, Jean Chevalier, menuisier, demeurant rue de Beaune au faubourg Saint-Germain, et Adam Fiquet, sculpteur, demeurant rue Saint-Nicolas-du-Chardonnet, moyennant 60 livres, 30 dans six mois, 30 dans un an., 7 avril 1647; MC/ET/XVII/274
      Documents du Minutier central concernant les peintres, sculpteurs et graveurs au XVIIe siècle (1600-1650), par Marie-Antoinette Fleury et Martine Constans, tome II [études XI à XX, 2445 actes], Paris, Archives nationales, 2010, notice n°783 (instrument de recherche imprimé dématérialisé, certaines notices sont plus détaillées dans la version intégrale accessible en ligne par la rubrique 'Autres instruments de recherche', voir contexte dans le Plan d’orientation général - Notaires de Paris, guides thématiques du Minutier).
      contrat d'apprentissage; Chevalier, François; Chevalier, Jean; Fiquet, Adam; menuisier; sculpteur; Saint-Germain (faubourg); Beaune (rue de); Saint-Nicolas-du-Chardonnet (rue)
    - Bail par Denise Guillon, femme de Claude Laurent, maître tailleur d'habits, à présent en Pologne, auparavant veuve de François Gaudron, violon ordinaire de la chambre du roi, agissant comme tutrice des enfants de celui-ci, pour cinq années, à Jean Baucé, marchand fruitier, d'un appartement en sa maison en la Grande-Rue du faubourg Saint-Marcel, moyennant 120 livres de loyer annuel., 23 avril 1647; MC/ET/XVII/274
      Documents du Minutier central concernant l'histoire de la musique (1600-1650), par Madeleine Jurgens, tome II [études XI à XX, 1900 actes], Paris, Archives nationales, 1974, p. 217 (instrument de recherche imprimé dématérialisé, certaines notices sont plus détaillées dans la version intégrale accessible en ligne par la rubrique 'Autres instruments de recherche', voir contexte dans le Plan d’orientation général - Notaires de Paris, guides thématiques du Minutier).
      bail; Guillon, Denise; Laurent, Claude; Gaudron, François; Baucé, Jean; tailleur d'habits; musicien; commerçant; Saint-Marcel (faubourg); Saint-Marceau (grande rue); Pologne
    - Mise en alloué par Jean de La Rue, savetier, demeurant rue de Bavière, de son fils Jean, âgé de dix-huit ans, jusqu'au jour des Cendres prochain, avec Adrien La Perche, maître joueur d'instruments, demeurant rue Judas, qui promet de loger le jeune homme, de le nourrir et de lui verser 84 livres., 8 mai 1647; MC/ET/XVII/274
      contrat d'apprentissage; La Rue, Jean de; La Perche, Adrien; cordonnier; Judas (rue)
    - Contrat d'apprentissage pour cinq ans au profit d'Étienne Picart, âgé de 14 ans, entre son père, Bernard Picart, marchand libraire relieur de livres, demeurant rue Saint-Jean-de-Beauvais, et Gilles Rousselet, graveur en taille-douce, demeurant rue Saint-Jacques, paroisse Saint-Séverin, moyennant 300 livres, 150 comptant, 150 dans un an. Il sera logé, nourri, chauffé et éclairé par son maître., 22 mai 1647; MC/ET/XVII/274
      Documents du Minutier central concernant les peintres, sculpteurs et graveurs au XVIIe siècle (1600-1650), par Marie-Antoinette Fleury et Martine Constans, tome II [études XI à XX, 2445 actes], Paris, Archives nationales, 2010, notice n°1970 (instrument de recherche imprimé dématérialisé, certaines notices sont plus détaillées dans la version intégrale accessible en ligne par la rubrique 'Autres instruments de recherche', voir contexte dans le Plan d’orientation général - Notaires de Paris, guides thématiques du Minutier).
      contrat d'apprentissage; Picart, Etienne; Picart, Bernard; Rousselet, Gilles; libraire; graveur; Saint-Séverin (paroisse); Saint-Jacques (rue); Saint-Jean-de-Beauvais (rue)
    - Procuration, en blanc, par Cyrus de Villers-La Faye, prêtre du diocèse d'Autun, conseiller du roi, maître de sa chapelle, prieur commendataire de Notre-Dame-de-Beaulieu, au diocèse de Langres, demeurant rue Thibault-aux-Dés, pour résigner son prieuré en faveur d'Eustache Picot, abbé de Chaumont., 29 juin 1647; MC/ET/XVII/274
      Documents du Minutier central concernant l'histoire de la musique (1600-1650), par Madeleine Jurgens, tome II [études XI à XX, 1900 actes], Paris, Archives nationales, 1974, p. 157 (instrument de recherche imprimé dématérialisé, certaines notices sont plus détaillées dans la version intégrale accessible en ligne par la rubrique 'Autres instruments de recherche', voir contexte dans le Plan d’orientation général - Notaires de Paris, guides thématiques du Minutier).
      procuration; Villers-la-Faye, Cyrus de; Picot, Eustache; prêtre; abbé; Autun (Saône-et-Loire); Langres (Haute-Marne); Chaumont (Haute-Marne)
    - Procuration, en blanc, par Eustache Picot, abbé commendataire de Saint-Bertault de Chaumont, au diocèse de Reims, demeurant dans l'enclos du Palais, pour résigner son abbaye en faveur de Cyrus de Villers-La Faye, prêtre du diocèse d'Autun, à la réserve de 3.000 livres de pension libre., 29 juin 1647; MC/ET/XVII/274
      procuration; Picot, Eustache; Villers-la-Faye, Cyrus de; abbé; prêtre; Chaumont (Haute-Marne); Autun (Saône-et-Loire)
    - Marché et devis par Guillaume Huau des Jardins, maître maçon, rue des Brodeurs, pour la maison de M. BOUCHER, maître de vins, sise au carrefour de la Croix-Rouge et de la rue de Sèvres; Plans et élévation., 22 avril 1755; MC/ET/XVII/274
      Artisans XVIIIe siècle, par M. Rambaud et C. Grodecki, 1956-1977 ( fichier papier entièrement dématérialisé; voir contexte dans le Plan d’orientation général - Notaires de Paris, guides thématiques du Minutier).
      Date de révision: 2011-2012
      Date de création de la notice: 2010
      devis; marché; Huau des jardins, Guillaume; maçon; Brodeurs (rue des); Croix-Rouge (carrefour de la); Sèvres (rue de)
  - Minutes. 1647, juillet - décembre, juillet - décembre 1647; MC/ET/XVII/275
    - Contrat de mariage d'Edme Raffron, demeurant Vallée-de-Misère, fils des feus Nicolas Raffron et Marguerite Drouillet, tous deux maîtres chandeliers, avec Marie Dannel, fille des feus Étienne Dannel, maître imprimeur en taille-douce, et Marie Babin. Parmi les témoins, Paul Roussel, maître graveur, et sa femme, Marie Bertin [veuve d'Étienne Dannel, lui-même veuf de Marie Babin], belle-mère de la future, qui ne signe pas., 30 juillet 1647; MC/ET/XVII/275
      Documents du Minutier central concernant les peintres, sculpteurs et graveurs au XVIIe siècle (1600-1650), par Marie-Antoinette Fleury et Martine Constans, tome II [études XI à XX, 2445 actes], Paris, Archives nationales, 2010, notice n°588 (instrument de recherche imprimé dématérialisé, certaines notices sont plus détaillées dans la version intégrale accessible en ligne par la rubrique 'Autres instruments de recherche', voir contexte dans le Plan d’orientation général - Notaires de Paris, guides thématiques du Minutier).
      contrat de mariage; Raffron, Edme; Raffron, Nicolas; Drouillet, Marguerite; Dannel, Marie; Dannel, Etienne; Babin, Marie; Roussel, Paul; Bertin, Marie; cirier; imprimeur; graveur; Vallée-de-Misère (rue de la)
    - Mise en alloué par Étienne François, compagnon rôtisseur, demeurant rue Judas, d'Antoine Laumonier, âgé de dix-huit ans, son beau-frère, natif de Saint-Florentin, fils d'Étienne Laumonier, courtier de vins audit lieu, et d'Isabelle Davon, pour un an et demi, avec Louis Le Pape et Jean Le Maigre, joueurs d'instruments, demeurant rue des Boucheries, paroisse Saint-Sulpice, qui promettent de montrer au jeune homme à 'parachever' leur métier de joueur d'instruments, de le nourrir et de le loger et de lui bailler 42 livres en fin de l'année et demie., 13 août 1647; MC/ET/XVII/275
      Documents du Minutier central concernant l'histoire de la musique (1600-1650), par Madeleine Jurgens, tome II [études XI à XX, 1900 actes], Paris, Archives nationales, 1974, p. 352 (instrument de recherche imprimé dématérialisé, certaines notices sont plus détaillées dans la version intégrale accessible en ligne par la rubrique 'Autres instruments de recherche', voir contexte dans le Plan d’orientation général - Notaires de Paris, guides thématiques du Minutier).
      contrat d'apprentissage; François, Etienne; Laumonier, Antoine; Laumonier, Etienne; Davon, Isabelle; Le Pape, Louis; Le Maigre, Jean; cuisinier; commerçant; musicien; Judas (rue); Boucheries (rue des); Saint-Sulpice (paroisse)
  - Minutes. 1648, janvier - mai, janvier - mai 1648; MC/ET/XVII/276
    - Contrat de mariage entre Marin Duchesne, compagnon chapelier, demeurant rue Mouffetard, originaire de Chaussy, près Magny-en-Vexin, fils de défunts Marin Duchesne et Noëlle Huon, et Élisabeth Rousseau, fille de feu Nicolas Rousseau, et de Françoise Le Febvre, demeurant rue Mouffetard. La dot est de 300 livres., 25 janvier 1648; MC/ET/XVII/276
      Documents du Minutier central concernant l'histoire de la musique (1600-1650), par Madeleine Jurgens, tome II [études XI à XX, 1900 actes], Paris, Archives nationales, 1974, p. 643 (instrument de recherche imprimé dématérialisé, certaines notices sont plus détaillées dans la version intégrale accessible en ligne par la rubrique 'Autres instruments de recherche', voir contexte dans le Plan d’orientation général - Notaires de Paris, guides thématiques du Minutier).
      contrat de mariage; Duchesne, Marin; Huon, Noëlle; Rousseau, Elisabeth; Rousseau, Nicolas; Le Febvre, Françoise; fabricant d'accessoires vestimentaires; Mouffetard (rue); Chaussy (Val-d'Oise)
    - Mise en apprentissage par Pierre François, cordonnier demeurant rue du Chevet-Saint-Landry, de Jean Le Fébure, âgé de seize ans, natif de 'Seulle, proche d'Urtel' en Champagne, fils de Guillaume Le Fébure, laboureur audit lieu, et de Marie Lambert, pour six années, avec Thomas Le Maigre, joueur d'instruments et maître tisserand en toile au faubourg Saint-Marcel sur la terre Sainte-Geneviève. Celui-ci enseignera à l'enfant son art de joueur d'instruments et son métier de tisserand, le nourrira et le logera, moyennant 100 livres., 31 janvier 1648; MC/ET/XVII/276
      contrat d'apprentissage; François, Pierre; Le Fébure, Jean; Le Fébure, Guillaume; Lambert, Marie; Le Maigre, Thomas; cordonnier; agriculteur; musicien; tisserand; Saint-Marcel (faubourg); Chevet-Saint-Landry (rue du)
    - Désistement par Charles Jean, joueur d'instruments, demeurant rue Sainte-Geneviève, d'une part, et par Françoise Germain, femme d'Hilaire de La Selle, maître joueur d'instruments, demeurant au faubourg Saint-Marcel, d'autre part, des dommages qu'ils pourraient prétendre l'un de l'autre en raison des injures 'atroces et scandaleuses' échangées entre eux, et promesse de se considérer comme gens de bien et sans reproche., 22 février 1648; MC/ET/XVII/276
      Documents du Minutier central concernant l'histoire de la musique (1600-1650), par Madeleine Jurgens, tome II [études XI à XX, 1900 actes], Paris, Archives nationales, 1974, p. 579 (instrument de recherche imprimé dématérialisé, certaines notices sont plus détaillées dans la version intégrale accessible en ligne par la rubrique 'Autres instruments de recherche', voir contexte dans le Plan d’orientation général - Notaires de Paris, guides thématiques du Minutier).
      renonciation; Jean, Charles; Germain, Françoise; La Selle, Hilaire de; musicien; Saint-Marcel (faubourg); Sainte-Geneviève (rue)
    - Association de trois joueurs d'instruments, Pierre Bayon, Jean Bayon et Adrien du Ponchet, pour une année., 27 février 1648; MC/ET/XVII/276
      'Pierre Bayon, joueur d'instrumens à Paris, y demeurant rue Judas, parroisse Sainct-Estienne-du-Mont, et Jean Bayon, son filz, aussy joueur d'instrumens, demeurant avec luy, d'une part, Adrien du Ponchet, joueur d'instrumens à Paris, y demeurant au pavé de la place Maubert, dicte parroisse, d'autre part, confessent et recognoessent eulx estre vollontairement associez et associent ensemblement pour jouer de leurs instrumens en tous lieux et ainsy qu'ilz seront mandez et où ilz vouldront aller, pendant le temps et espace d'une année à commencer de ce jourd'huy, pour, pendant ladicte année, partaiger par eulx trois chacun par tiers, sur lequel tiers ilz se nourriront et entretiendront et entretiendront d'instrumens et arrivant que par malheur de batterie ou aultrement leurs instrumens fussent rompuz ou cassez, ilz contriburont chacun par tiers à la refection d'iceulx, estant accordé entre les parties qu'ilz ne se pourront desister et despartir de la presente association à peine de dix livres de peine commise que les contrevenans payeront à l'autre; promettans etc, obligeans chacun en droict soy, renonceant etc.
      Faict et passé à Paris, ès estudes, l'an mil six cent quarente-huict le vingt-septiesme jour de febvrier et ont declaré ne scavoir escrire ne signer:
      D'ORLÉANS (notaire) NOURRY (notaire)
      Documents du Minutier central concernant l'histoire de la musique (1600-1650), par Madeleine Jurgens, tome II [études XI à XX, 1900 actes], Paris, Archives nationales, 1974, p. 424 (instrument de recherche imprimé dématérialisé, certaines notices sont plus détaillées dans la version intégrale accessible en ligne par la rubrique 'Autres instruments de recherche', voir contexte dans le Plan d’orientation général - Notaires de Paris, guides thématiques du Minutier).
      accord; Bayon, Pierre; Bayon, Jean; Saint-Etienne-du-Mont (paroisse); Judas (rue); Pavé-de-la-Place-Maubert (rue du); Du Ponchet, Adrien
    - Association de deux joueurs d'instruments, Claude Therion et François Julien, pour deux ans., 27 février 1648; MC/ET/XVII/276
      'Claude Therion, joueur d'instrumens, d'une part, et François Jullen dudict estat, d'autre part, demeurantz ensemblement ès faulxbourgs Saint-Marcel, en la Grande-Rue, parroisse Sainct-Estienne-du-Mont, confessent eulx estre vollontairement associez et associent ensemblement pour jouer de leurs instrumens en tous lieux et ainsy qu'ilz seront mandez et où ilz vouldront aller, pendant le temps et espace de deux ans à commencer de ce jourd'huy, pour, pendant ledict temps, partaiger esgallement le gain et proffict qu'ilz feront, sur lequel chacun à son esgard se nourrira et entretiendra et fournira d'instrumens. Et, en cas que par malheur de baterie ou mauvaise rencontre leurs instrumentz fussent cassez et rompus, en ce cas et que ce ne soit poinct par leur faulte, ils contriburont esgallement à la refection d'iceulx. Et ne se pourront despartir de la presente societté sans le consentement mutuel l'un de l'autre, à peine de trente livres tournoiz de peine commise que le contrevenant payera à l'autre incontinant le cas advenu. Car ainsy etc, promettans etc, obligeans chacun en droict soy, renonceant etc.
      Faict et passé à Paris ès estudes des notaires soubzsignez, l'an mil six cent quarante-huict, le vingt-septiesme jour de febvrier et ledict Therion a declaré ne scavoir escrire ne signer et ledict Jullien a signé:
      Françoy JULIEN (sic) D'ORLÉANS (notaire) NOURRY (notaire)
      accord; Therion, Claude; Julien, François; Saint-Marcel (faubourg); Saint-Marceau (grande rue); Saint-Etienne-du-Mont (paroisse); musicien
    - Mise en apprentissage par Isaac Boucher, cardeur de laine, demeurant à Launay en la paroisse de Saint-Martin-du-Vieux-Bellême, au Perche, de son fils Louis, âgé de douze ans, pour cinq années, avec Adrien La Perche, joueur d'instruments, demeurant à la montagne Sainte-Geneviève, qui promet d'enseigner à l'enfant son métier, de le nourrir et le loger, sans débours de part ni d'autre., 11 avril 1648; MC/ET/XVII/276